【裁判字號】    97,交聲,941
【裁判日期】    971231
【裁判案由】    交管條例聲異
【裁判全文】
臺灣板橋地方法院交通裁定             97年度交聲字第941號
原處分機關  交通部公路總局臺北區監理所蘆洲監理站
異  議  人  世煒消防工程企業有限公司
即受處分人
代  表  人  乙○○
代  理  人  甲○○
上列異議人即受處分人因違反道路交通管理處罰條例案件，對於
交通部公路總局臺北區監理所蘆洲監理站中華民國97年4 月3 日
所為之處分（原處分案號：北監蘆字第裁46-AEW700198號）聲明
異議，本院裁定如下：
    主  文
異議駁回。
    理  由
一、原處分機關處分意旨略以：異議人即受處分人世煒消防工程
    企業有限公司（下稱「世煒公司」）所有之車號P29-219 號
    重型機車，於民國97年3 月7 日13時50分許，在臺北市○○
    ○路、建國北路口處，經警當場舉發有號牌未依規定懸掛之
    違規，並移送原處分機關，原處分機關即依道路交通管理處
    罰條例第12條第1 項第7 款、第2 項之規定，裁處異議人即
    受處分人罰鍰新臺幣（下同）5,400 元，罰鍰限於97年5 月
    16日前繳納，並註明上開罰鍰逾期不繳納之處分。
二、異議人即受處分人異議意旨略以：異議人所有之上開重型機
    車號牌位置，為原廠所懸掛之位置，且螺絲亦為原廠出廠時
    所固定，並非改裝，雖號牌稍有上揚，然此係因車禍後擋泥
    板勾到所致，並不至於造成警方採證之死角，因而聲明異議
    等語。
三、按道路交通管理處罰條例第12條第1 項第7 款固規定，「汽
    車（含機車）有已領有號牌而不依指定位置懸掛者，處汽車
    所有人新臺幣三千六百元以上一萬零八百元以下罰鍰，並禁
    止其行駛」。而道路交通安全規則第11條第1 項第3 款前段
    復規定，「汽車號牌懸掛位置，除原設有固定位置外，機器
    腳踏車號牌每車一面，應『正面』懸掛於車輛後端之明顯位
    置」。經查，本件台北市政府警察局中山分局業以97年3 月
    28日函稱：「異議人騎乘機車，因有號牌未於原設之固定位
    置懸掛之情形，員警遂予攔停後舉發，．．．旨揭機車號牌
    懸掛於非原出廠設置固定位置，且有上揚情形，亦造成逕行
    舉發違規行為之採證上死角」等語。且依卷附異議人所自行
    提出之照片顯示，本件異議人所有之機車號牌，雖係懸掛在
    擋泥板上方之螺絲孔，並未安裝活動支架，然該螺絲已有歪
    斜，而致號牌外翹，且該號牌之懸掛角度已高於45度，顯非
    目視平行可見，已妨害交通管理之正確性甚明。雖異議人辯
    稱係因車禍擋泥板破裂始勾到號牌云云，然其所有之機車固
    有後方車體及擋泥板裂損情形，然與固定號牌之螺絲孔顯有
    距離，無從以此認定何以影響螺絲拴入之角度。況異議人縱
    係因此而致號牌外翹，亦應立即檢修，竟任令號牌上揚，妨
    害通常平行辨識號牌之目視視線角度，就此違規事實亦顯有
    過失甚明，異議人所辯自非可採。原處分機關依法裁量，核
    無違誤。本件異議為無理由，應予駁回。
四、據上論斷，應依道路交通案件處理辦法第19條，裁定如主文
    。
中    華    民    國    97    年    12    月    31    日
                      交通法庭  法  官  汪怡君
以上正本證明與原本無異
如不服本裁定應於送達後5日內向本院提出抗告狀
                                書記官  田世杰
中    華    民    國    97    年    12    月    31    日


司法院資訊處製作；財團法人民間司法改革基金會備份。
